臺灣高等法院高雄分院刑事判決　　　　 96年度上易字第930號
上　訴　人
即　被　告　辰○○
　　　　　　　　　　（另案於臺灣屏東監獄執行中）
上列上訴人因竊盜案件，不服臺灣屏東地方法院96年度易字第48
2 號中華民國96年7 月31日第一審判決（起訴案號：臺灣屏東地
方法院檢察署95年度偵字第6989號），提起上訴，本院判決如下
：
     主  文
上訴駁回。
     事  實
一、辰○○有多次毒品、竊盜前科，曾於民國94年間，因竊盜、
    違反毒品危害防制條例案件，經臺灣屏東地方法院94年度簡
    字第741 號、94年度訴第624 號分別判處有期徒刑3 月、10
    月確定，並經定應執行有期徒刑1 年確定，嗣於95年6 月29
    日縮短刑期執行完畢，且因長期沾染毒品，無正當職業，屢
    以竊取他人財物變現以籌取購毒資金，有竊盜之犯罪習慣，
    猶不知悛悔，復於下列時間、地點，各基於意圖為自己不法
    所有之犯意，先後為40次竊盜行為（其中1 次即下列部分
    （原審誤載為），係其與周光明（業經原審判決確定）共
    同基於意圖為自己不法所有之犯意聯絡而共同犯之；又下列
    涉及無故侵入住居部分均未據告訴，茲不贅述），嗣因警方
    全面清查屏東地區竊案，乃循線查獲：
  (一)95年9 月3 日某時（非夜間），侵入屏東縣屏東市○○路85
    號寅○○等住戶所居住大樓之頂樓，徒手竊取白鐵安全門1
    扇，得手後騎乘車牌號碼WQR-831 號機車將贓物載往不知情
    之安稷屏（業經檢察官為不起訴處分）所經營位於屏東縣屏
    東市○○路之資源回收場變賣，得款（金額不詳）已花用殆
    盡。
  (二)95年9 月15日上午某時，侵入屏東縣屏東市○○路165 號之
    地○○等住戶所居住大樓之頂樓，徒手竊取白鐵水錶蓋3 只
    （變賣情節同上(一)）。
  (三)95年10月2 日上午某時，侵入屏東縣屏東市○○街165 巷2
    號之1 Ｄ○○等住戶所居住大樓，徒手竊取鋁門2 扇，得手
    後將贓物騎乘前揭機車載往不知情之陳炳文（業經檢察官不
    起訴處分）所經營位於屏東縣屏東市○○○路○段320 號之
    資源回收場變賣，得款新台幣（下同）450 元已花用殆盡。
  (四)95年10月5 日上午某時，侵入屏東縣屏東市○○街44號庚○○等住戶所居住國宅公寓之頂樓，徒手竊取白鐵水錶2 只、
    鋁窗2 片（變賣情節同上(一)）。
  (五)95年10月11日上午某時，侵入屏東縣屏東市○○路鶴聲國中
    ，徒手竊取該校所有之白鐵架5 只（變賣情節同上(一)）。
  (六)95年10月12日晚上11時許，以同上(五)之方式，竊取鶴聲國中
    （夜間無人居住）所有之白鐵架2 只（變賣情節同上(一)）。
  (七)95年10月14日上午某時，在屏東縣屏東市○○街88巷17號Ｆ
    ○○等住戶所居住之公寓前，徒手竊取白鐵大門1 扇（變賣
    情節同上(三)，得款金額不詳）
  (八)95年10月15日上午某時，在屏東縣屏東市○○街88巷7號卯
    ○○（起訴書誤載為洪彩金）等住戶所居住公寓前，徒手竊
    取洪彩金等住戶共有之白鐵大門1 扇，得手後欲變賣予上開
    不知情之陳炳文，惟遭陳炳文疑為贓物拒買。
  (九)95年10月15日上午某時，在屏東縣屏東市○○街39號停車場
    ，徒手竊取Ａ○○所有之白鐵金爐1 個（變賣情節同上(三)，
    得款250 元已花用殆盡）。
  (十)95年10月15日某時，在屏東縣屏東市○○街42巷13之1 號龔
    遊文等住戶所居住之公寓處，徒手竊取龔遊文等住戶共有之
    白鐵大門1 扇，得手後欲變賣予上開不知情之陳炳文，惟遭
    陳炳文疑為贓物拒買。
  (十一)95年10月17日下午5 時30分許，在屏東縣屏東市○○街16之
    11號前處，徒手竊取巳○○所有之白鐵金爐1 個，得手將該
    金爐載往屏東縣屏東市○○街之復興圖書館後方藏放（惟嗣
    未尋獲）。
  (十二)95年10月18日上午8 時許，在屏東縣屏東市○○○路○ 段
    284 號空地旁，徒手竊取酉○○所有之白鐵金爐1 個，得手
    後變賣予不知情之阮氏碧玉（業經檢察官不起訴處分）所經
    營位於屏東縣屏東市○○路○ 段505 巷21號對面之「環球企
    業社」，得款約100 餘元已花用殆盡。
  (十三)95年10月26日某時，在屏東縣屏東市○○里○○○ 街64號警
    衛室旁桌下，徒手竊取辛○○所有攪拌機之白鐵軸心1 支，
    得手後，變賣予不知情之李進福（業經檢察官不起訴處分）
    所經營於屏東縣屏東市○○路382 號之資源回收場，得款（
    金額不詳）已花用殆盡。
  (十四)95年11月1 日上午10時15分許，在屏東縣屏東市○○街76之
    11 號 前，徒手竊取丑○○所有白鐵金爐1 個，得手後暫將
    該金爐暫時放置在武成街（嗣已發還丑○○。）
  (十五)95年11月20日凌晨2 時10分許，在屏東縣屏東市○○里○○
    路121 之1 號己○○所經營之車體廠前，徒手竊取己○○所
    有白鐵金爐3 個，得手後騎乘機車載至屏東縣屏東市○○○
    路公墓附近，變賣予綽號「阿義」之不詳成年男子（姓名、
    年籍均不詳），得款約3 千元已花用殆盡。
  (十六)95年12月6 日下午某時（非夜間），侵入屏東縣屏東市○○○路21號午○○等住戶所居之公寓樓梯間，徒手竊取鋁製窗
    門共10扇（變賣情節同上(十五)，得款1,000元亦花用殆盡）。
  (十七)95年12月6 日凌晨2 時2 分許之夜間，侵入屏東縣屏東市○○里○○路101 之1 號公寓樓梯間（已屬公寓住宅之一部）
    ，徒手竊取丁○○所有鋁窗門2 片（變賣情節同上(十五)，得款
    2 、300 元花用殆盡）。
  (十八)95年12月16日下午7 時30分許，在屏東縣屏東市○○○路○
    段66巷16弄1 號倉庫前，徒手竊取Ｅ○○所有之白鐵架6 座
    （變賣情節同上(十五)，得款3 、4,000元亦花用殆盡）。
  (十九)95年12月17日上午9 時許，在屏東縣屏東市前進里清進巷93
    號，徒手竊取申○○等社區住戶共有之白鐵製大門1 扇，得
    手後變賣予不知情之黃鶴清（業經檢察官不起訴處分）所經
    營位在屏東縣屏東市凌雲里田中10之5 之資源回收場，得款
    1,500 元已花用殆盡。
  (二十)95年12月18日上午8 時20分許，在屏東縣竹田鄉西勢火車站
    內非屬旅客上落聚集或必經之廁所旁，徒手竊取交通部臺灣
    鐵路管理局所有之不鏽鋼製垃圾桶1 個（變賣情節同上(十五)，
    得款約6 、700 元已花用殆盡）。
  95年12月18日（起訴書誤載為12月28日）下午5 時許，在屏
    東縣屏東市永安里和豐30之3 號前，趁他人不注意之際，竊
    取黃○○所有白鐵金爐1 個，得手後騎乘車牌號碼WQR -831
    號機車將金爐載至屏東縣屏東市○○路與建南路交岔路時，
    乃將金爐暫時放置在路口旁（惟該金爐旋又遭不詳人士竊走
    ）。
  95年12月20日上午1 時30分許，在屏東縣屏東市○○里○○
    街135 號前，竊取子○○所有之白鐵製大門2 扇（變賣情節
    同上(十五)，得款2,000元已花用殆盡）。
  95年12月20日凌晨1 時許（起訴書誤載為12月21日下午3 時
    許），在屏東縣屏東市○○里○○路154 巷41號前，竊取癸○○所有金爐1 個（變賣情節同上(十五)，得款6 、700 元已花
    用殆盡）。
  95年12月23日中午12時30分許，在屏東縣屏東市○○里○○
    路165 號地○○等住戶所居住之公寓頂樓，徒手竊取白鐵製
    水錶框架2 座（變賣情節同上(十九)，得款1,000 餘元已花用殆
    盡）。
  95年12月24日下午2 許30分許，在屏東縣屏東市○○里○○○ 街60號前，徒手竊取Ｂ○○之白鐵大門3 扇（變賣情節同
    上(十五)，得款2,000餘元已花用殆盡）。
  95年12月25日中午12時25分許，在屏東縣屏東市○○里○○
    街54之1 號未○所經營之「日立冷氣行」前，徒手竊取未○
    所有冷氣機1 台（變賣情節同上(十九)，得款1,200 元已花用殆
    盡）
  95年12月26日中午12時30分許，在前揭未○所經營之「日立
    冷氣行」前，徒手竊取未○所有冷氣機2 台（變賣情節同上
    (十九)，得款2,000 元已花用殆盡）
  95年12月28日中午10時30分許，在前揭未○所經營之「日立
    冷氣行」前，徒手竊取未○所有冷氣機2 台（變賣情節同上
    (十九)，得款2,000 元已花用殆盡）
  95年12月28日下午4 時許，在屏東縣屏東市○○里○○路
    212 巷16弄62號對面工寮，徒手竊取Ｃ○○所有白鐵大門1
    扇（變賣情節同上(十九)，得款800 元已花用殆盡）
  95年12月28日下午4 時30分許，辰○○與周光明相偕前往屏
    東縣屏東市○○○ 街114 號前，共同徒手竊取林鐘素玉所有
    白鐵門1 片，得手後，於同日下午5 時30分許，變賣予不知
    情之許世鵬所經營位在屏東縣屏東市○○路577 號之「金鵬
    五金企業社」，得款1,495 元已花用殆盡。
  96年1 月2 日上午11時許，在屏東縣屏東市○○里○○路22
    0 號前，徒手竊取程水安所有鋁製紗門1 扇（變賣情節同上
    (十五)，得款約4 、500元已花用殆盡）。
  96年1 月3 日上午11時許，在屏東縣屏東市○○里○○街15
    8 之5 號前，徒手竊取玄○○所有鋁製紗門2 扇（變賣情節
    同上(十五)，得款8 百餘元已花用殆盡）。
  96年1 月5 日上午11時30分許，在屏東縣屏東市○○里○○
    街200 號前處，徒手竊取戌○○所有鋁製紗門2 扇（變賣情
    節同上(十五)，得款8 百餘元已花用殆盡）。
  96年1 月6 日中午12許30分許，在屏東縣屏東市○○里○○
    街5 巷6 號前，徒手竊取天○○所有白鐵大門1 扇（變賣情
    節同上(十九)，得款1,300餘元已花用殆盡）。
  96年1 月8 日下午1 時許，在屏東縣屏東豐田里建豐路253
    巷6 弄6 號前，徒手竊取吳國陞所有之小型白鐵門1 片（變
    賣情節同上(十五)，得款1,000 餘元已花用殆盡）。
  96年1 月10日下午2 許20分許，在屏東縣屏東市○○里○○
    街103 巷9 號前，徒手竊取宇○○所有之白鐵大門2 片（變
    賣情節同上(十五)，得款1,500 餘元已花用殆盡）。
  96年1 月10日下午4 時許，在屏東縣屏東市○○路58巷6 號
    處，趁他人不注意之際，竊取亥○○所有之不鏽鋼鐵門1 組
    （變賣情節同上(十五)，得款1,400 餘元已花用殆盡）。
  96年1月13日下午1時許，在屏東縣屏東市○○○路15巷18號
    處，徒手竊取甲○○所有之不鏽鋼鐵門1 片，得手後準備變
    賣予上開(十五)所示綽號「阿義」之男子，惟行經屏東縣屏東市
    ○○路時遇警攔查，情急下遂將該鐵門棄置原地逃逸（嗣為
    警發還甲○○）。
  96年1 月16日下午4 許20分許，在屏東縣萬丹鄉社口村社口
    12之3 號前處，徒手竊取戊○○所有鋁門1 片（變賣情節同
    上(十五)，得款1,800 元已花用殆盡）。
  96年1 月20日下午6 時許，在屏東縣萬丹鄉○○村○○路42
    2 號前，徒手竊取乙○○所有之白鐵製門1 片（變賣情節同
    上(十五)，得款1,800 元已花用殆盡）。
二、案經屏東縣警察局屏東分局、內政部警政署鐵路警察局第三
    警察隊報告臺灣屏東地方法院檢察署檢察官偵查起訴。
    理  由
壹、證據能力部分：
一、本件上訴人即被告（下稱被告）辰○○所犯係死刑、無期徒
    刑、最輕本刑為3 年以上有期徒刑以外之罪，已經被告就被
    訴事實為有罪之陳述，經本院聽取當事人之意見後，依刑事
    訴訟法第273 條之1 第1 項之規定，裁定進行簡式審判程序
    。
二、本件卷內之人證、物證、書證等證據，依同法第273 條之2
    規定，不受第159 條第1 項關於傳聞法則規定之限制，依法
    均有證據能力，合先敘明。
貳、實體部分：
一、上揭事實，業據被告辰○○於原審及本院審理時坦承不諱，
    核與證人即被害人亥○○、甲○○、丙○○、壬○○○、己○○、丁○○、癸○○、午○○、Ｅ○○、申○○、子○○
    、地○○、Ｂ○○、未○、Ｃ○○、程水安、玄○○、戌○○、天○○、宇○○、寅○○、Ｄ○○、庚○○、宙○○、
    Ｆ○○、Ａ○○、卯○○、、巳○○、酉○○、辛○○、丑
    ○○、戊○○、乙○○、黃○○於警詢中指述、證人庚○○
    、Ａ○○、宙○○、Ｄ○○、Ｆ○○、巳○○、卯○○、寅
    ○○、龔遊文於偵查中所證述之情節相符，且證人陳炳文、
    安稷屏、阮氏碧玉於警詢及偵查中就被告變賣物品之情節亦
    證述綦詳，復有贓物認領保管單、員警帶同被告指認各處行
    竊現場之照片在卷可稽（以上逐次犯行之卷證詳附表頁碼對
    照欄），是被告之自白，應與事實相符，堪予採信。綜上所
    述，本件事證明確，被告上開犯行均堪認定。至被告雖辯稱
    其有部分犯行係自首，應予減輕其刑云云，惟本案係因警方
    全面清查屏東地區竊案，而循線查獲被告，有警詢筆錄可按
    ，故尚難認被告係屬自首，被告辯稱其係自首，不足採信，
    附此敘明。
二、按刑法第321 條第1 項第1 款之夜間侵入住宅竊盜罪，其所
    謂「住宅」，乃指人類日常居住之場所而言，公寓亦屬之。
    至公寓樓下之「樓梯間」，雖僅供各住戶出入通行，然就公
    寓之整體而言，該樓梯間為該公寓之一部分，而與該公寓有
    密切不可分之關係，故於夜間侵入公寓樓下之樓梯間竊盜，
    難謂無同時妨害居住安全之情形，自應成立刑法第321 條第
    1 項第1 款於夜間侵入住宅竊盜罪；再刑法第321 條第1 項
    第6 款之加重竊盜罪，係因犯罪場所而設之加重處罰規定，
    車站或埠頭為供旅客上下或聚集之地，當以車船停靠旅客上
    落停留及必經之地為限，而非泛指整個車站或埠頭地區而言
    （最高法院76年台上字第2972號、62年台上字第3539號判例
    意旨參照），從而，在車站之公廁旁竊盜，尚難認該當加重
    竊盜罪。是核被告所為，各係犯如附表所犯法條欄所示之罪
    （除事實欄二(十七)係犯刑法第321 條第1 項第1 款夜間侵入住
    宅罪外，其餘均犯刑法第320 條第1 項之普通竊盜罪）。公
    訴人認被告事實欄二(十七)之犯行，係犯刑法第320 條第1 項之
    罪；事實欄二(二十)之犯行，係犯刑法第321 條第1 項第6 款之
    罪，均尚有未洽，惟其基本事實同一，自均由本院變更起訴
    法條。被告與周光明就事實欄二部分之犯行，有犯意之聯
    絡及行為之分擔，均為共同正犯。被告曾於94年間，因竊盜
    、違反毒品危害防制條例案件，分別經臺灣屏東地方法院94
    年度簡字第741 號、94年度訴第624 號判處有期徒刑3 月、
    10月確定，並經定應執行有期徒刑1 年確定，嗣於95年6 月
    29日縮短刑期執行完畢，有臺灣高等法院被告前案紀錄表1
    份在卷可考，其於有期徒刑執行完畢5 年內故意再犯本件如
    附表所示有期徒刑以上之40罪，均屬累犯，應分別依刑法第
    47條第1 項規定加重其刑。另中華民國96年罪犯減刑條例業
    於96年7 月16日生效施行，本案被告所犯如附表所示40罪之
    犯罪時間，均係於96年4 月24日以前，又均無該條例第3 條
    規定不予減刑之情形，爰分別依該條例第2 條第1 項第3 款
    之規定減其宣告刑2 分之1 。
三、原審認被告罪證明確，因而適用刑法第28條、第321 條第1
    項第1 款、第320 條第1 項、第47條第1 項、第51條第5款
    ，中華民國96年罪犯減刑條例第2 條第3 款、第7 條，竊盜
    犯贓物犯保安處分條例第3 條第1 項、第5 條第1 項前段規
    定，並審酌被告有多次竊盜、毒品前科，有臺灣高等法院被
    告前案紀錄表可參，正值壯年，未思以正當途徑且憑藉勞力
    獲取財物，竟為購買毒品即行竊他人財物，對被害人造成財
    產上損害，危害社會治安，惟念其犯後坦犯行等一切情狀，
    分別量處如附表宣告刑欄所示之刑，各減為如附表「減刑後
    有期徒刑欄」所示之刑，並定其應執行刑為有期徒刑8 年。
    並參酌竊盜犯贓物犯保安處分條例第3 條關於竊盜犯強制工
    作之規定，其立法目的旨在對職業犯罪及欠缺正確工作觀念
    或無正常工作因而犯罪者，強制其從事勞動，並學習一技之
    長及正確之謀生觀念，祈使其日後重返社會時得以適應。而
    被告於本案行竊次數高達40次，同一時期另涉多次竊盜案件
    經臺灣屏東地方法院論罪科刑（詳卷附臺灣屏東地方法院96
    年度字第142 號、96年度易字第234 號判決），犯罪頻率甚
    高，顯見無正當職業，好逸惡勞，其有竊盜犯罪習慣甚明，
    故為防衛社會安全起見，爰依竊盜犯贓物犯保安處分條例第
    3 條第1 項規定，併予宣告於刑之執行前，令入勞動場所強
    制工作3 年，用以矯正。其認事用法，核無不合，量刑亦屬
    允當。被告上訴意旨認原審量刑過重及不應宣告令入勞動場
    所強制工作，指摘原判決不當，均無理由，應予駁回。
據上論斷，應依刑事訴訟法第368條，判決如主文。
本案經檢察官陳宗吟到庭執行職務。
中　　華　　民　　國　　96　　年　　11　　月　　 7　　日
                  刑事第九庭    審判長法  官   莊秋桃
                                      法  官   范惠瑩
                                      法  官   陳  箐
以上正本證明與原本無異。
不得上訴。
中　　華　　民　　國　　96　　年　　11　　月　　 7　　日
  　　　　　　　　　　　　　　　　　　書記官   張宗芳
附錄本判決論罪科刑法條：
刑法第320條第1項：
意圖為自己或第三人不法之所有，而竊取他人之動產者，為竊盜
罪，處5 年以下有期徒刑、拘役或5 百元以下罰金。
刑法第321條第1項第1款：
犯竊盜罪而有左列情形之一者，處6 月以上、5 年以下有期徒刑
：
一  於夜間侵入住宅或有人居住之建築物、船艦或隱匿其內而犯之
    者。
附表：
┌──┬─────┬────────┬────┬──────┬────┐
│編號│ 犯罪事實 │ 卷證頁碼對照   │所犯法條│   宣告刑   │減刑後  │
│    │          │（含被害人指述、│（刑法）│（有期徒刑）│有期徒刑│
│    │          │現場照片...）   │均累犯  │            │        │
├──┼─────┼────────┼────┼──────┼────┤
│(1) │詳事實欄二│警A卷 P79─P82  │第320條 │8月         │4月     │
│    │之(一)      │警A卷 P134      │        │            │        │
│    │          │偵卷6989號 P19  │        │            │        │
├──┼─────┼────────┼────┼──────┼────┤
│(2) │詳事實欄二│警A卷 P83─P86  │第320條 │同上        │同上    │
│    │之(二)      │警A卷 P135      │        │            │        │
├──┼─────┼────────┼────┼──────┼────┤
│(3) │詳事實欄二│警A卷 P87─P90  │第320條 │同上        │同上    │
│    │之(三)      │警A卷 P140      │        │            │        │
│    │          │偵卷6989號 P19  │        │            │        │
├──┼─────┼────────┼────┼──────┼────┤
│(4) │詳事實欄二│警A卷 P91─P95  │第320條 │同上        │同上    │
│    │之(四)      │警A卷 P135      │        │            │        │
│    │          │偵卷6989號 P19  │        │            │        │
├──┼─────┼────────┼────┼──────┼────┤
│(5) │詳事實欄二│警A卷 P96─P99  │第320條 │同上        │同上    │
│    │之(五)      │警A卷 P136、P137│        │            │        │
├──┼─────┤偵卷6989號 P19  ├────┼──────┼────┤
│(6) │詳事實欄二│                │第320條 │同上        │同上    │
│    │之(六)      │                │        │            │        │
├──┼─────┼────────┼────┼──────┼────┤
│(7) │詳事實欄二│警A卷 P100─P104│第320條 │同上        │同上    │
│    │之(七)      │警A卷 P137      │        │            │        │
│    │          │偵卷6989號 P19  │        │            │        │
├──┼─────┼────────┼────┼──────┼────┤
│(8) │詳事實欄二│警A卷 P108─P111│第320條 │同上        │同上    │
│    │之(八)      │警A卷 P138      │        │            │        │
│    │          │偵卷6989號 P19  │        │            │        │
├──┼─────┼────────┼────┼──────┼────┤
│(9) │詳事實欄二│警A卷 P104─P107│第320條 │同上        │同上    │
│    │之(九)      │警A卷 P140      │        │            │        │
│    │          │偵卷6989號 P19  │        │            │        │
├──┼─────┼────────┼────┼──────┼────┤
│(10)│詳事實欄二│警A卷 P113─P116│第320條 │同上        │同上    │
│    │之(十)      │警A卷 P138      │        │            │        │
│    │          │偵卷6989號 P20  │        │            │        │
├──┼─────┼────────┼────┼──────┼────┤
│(11)│詳事實欄二│警A卷 P117─P119│第320條 │同上        │同上    │
│    │之(十一)      │警A卷 P139      │        │            │        │
│    │          │偵卷6989號 P20  │        │            │        │
├──┼─────┼────────┼────┼──────┼────┤
│(12)│詳事實欄二│警A卷 P120─P124│第320條 │同上        │同上    │
│    │之(十二)      │警A卷 P139      │        │            │        │
├──┼─────┼────────┼────┼──────┼────┤
│(13)│詳事實欄二│警A卷 P125─P128│第320條 │同上        │同上    │
│    │之(十三)      │警A卷 P141      │        │            │        │
├──┼─────┼────────┼────┼──────┼────┤
│(14)│詳事實欄二│警A卷 P129─P133│第320條 │同上        │同上    │
│    │之(十四)      │                │        │            │        │
├──┼─────┼────────┼────┼──────┼────┤
│(15)│詳事實欄二│警B卷 P09─P10  │第320條 │同上        │同上    │
│    │之(十五)      │警B卷 P28       │        │            │        │
├──┼─────┼────────┼────┼──────┼────┤
│(16)│詳事實欄二│警D卷 P26─P29  │第320條 │同上        │同上    │
│    │之(十六)      │警D卷 P79       │        │            │        │
├──┼─────┼────────┼────┼──────┼────┤
│(17)│詳事實欄二│警B卷 P11─P12  │第321 條│1年6月      │9月     │
│    │之(十七)      │警B卷 P29       │第1 項第│            │        │
│    │          │                │1 款    │            │        │
├──┼─────┼────────┼────┼──────┼────┤
│(18)│詳事實欄二│警D卷 P30─P34  │第320條 │8月         │4月     │
│    │之(十八)      │警D卷 P80       │        │            │        │
├──┼─────┼────────┼────┼──────┼────┤
│(19)│詳事實欄二│警D卷 P35─P38  │第320條 │同上        │同上    │
│    │之(十九)      │警D卷 P81       │        │            │        │
├──┼─────┼────────┼────┼──────┼────┤
│(20)│詳事實欄二│警C卷 P04─P11  │第320 條│同上        │同上    │
│    │之(二十)      │                │        │            │        │
├──┼─────┼────────┼────┼──────┼────┤
│(21)│詳事實欄二│警F卷 P4、P15   │第320條 │同上        │同上    │
│    │之      │                │        │            │        │
├──┼─────┼────────┼────┼──────┼────┤
│(22)│詳事實欄二│警D卷 P39─P42  │第320條 │同上        │同上    │
│    │之      │警D卷 P82       │        │            │        │
├──┼─────┼────────┼────┼──────┼────┤
│(23)│詳事實欄二│警B卷 P13─P14  │第320條 │同上        │同上    │
│    │之      │警B卷 P30       │        │            │        │
├──┼─────┼────────┼────┼──────┼────┤
│(24)│詳事實欄二│警D卷 P43─P47  │第320條 │同上        │同上    │
│    │之      │警D卷 P83、P84  │        │            │        │
├──┼─────┼────────┼────┼──────┼────┤
│(25)│詳事實欄二│警D卷 P48─P51  │第320條 │同上        │同上    │
│    │之      │警D卷 P85       │        │            │        │
├──┼─────┼────────┼────┼──────┼────┤
│(26)│詳事實欄二│警D卷 P52─P55  │第320條 │同上        │同上    │
│    │之      │警D卷 P86       │        │            │        │
├──┼─────┤                ├────┼──────┼────┤
│(27)│詳事實欄二│                │第320條 │同上        │同上    │
│    │之      │                │        │            │        │
├──┼─────┤                ├────┼──────┼────┤
│(28)│詳事實欄二│                │第320條 │同上        │同上    │
│    │之      │                │        │            │        │
├──┼─────┼────────┼────┼──────┼────┤
│(29)│詳事實欄二│警D卷 P56─P59  │第320條 │同上        │同上    │
│    │之      │警D卷 P87       │        │            │        │
├──┼─────┼────────┼────┼──────┼────┤
│(30)│詳事實欄二│警E卷 P14、P41  │第 28條 │同上        │同上    │
│    │之      │                │第320條 │            │        │
├──┼─────┼────────┼────┼──────┼────┤
│(31)│詳事實欄二│警D卷 P60─P63  │第320條 │同上        │同上    │
│    │之      │警D卷 P88       │        │            │        │
├──┼─────┼────────┼────┼──────┼────┤
│(32)│詳事實欄二│警D卷 P64─P67  │第320條 │同上        │同上    │
│    │之      │警D卷 P89       │        │            │        │
├──┼─────┼────────┼────┼──────┼────┤
│(33)│詳事實欄二│警D卷 P68─P71  │第320條 │同上        │同上    │
│    │之      │警D卷 P90       │        │            │        │
├──┼─────┼────────┼────┼──────┼────┤
│(34)│詳事實欄二│警D卷 P72─P75  │第320條 │同上        │同上    │
│    │之      │警D卷 P91       │        │            │        │
├──┼─────┼────────┼────┼──────┼────┤
│(35)│詳事實欄二│警G卷 P05─P08  │第320條 │同上        │同上    │
│    │之      │警G卷 P15       │        │            │        │
├──┼─────┼────────┼────┼──────┼────┤
│(36)│詳事實欄二│警D卷 P76─P78  │第320條 │同上        │同上    │
│    │之      │警D卷 P92       │        │            │        │
├──┼─────┼────────┼────┼──────┼────┤
│(37)│詳事實欄二│警H卷 P07─P08  │第320條 │同上        │同上    │
│    │之      │警H卷 P16─P20  │        │            │        │
├──┼─────┼────────┼────┼──────┼────┤
│(38)│詳事實欄二│警H卷 P09、P21  │第320條 │同上        │同上    │
│    │之      │                │        │            │        │
├──┼─────┼────────┼────┼──────┼────┤
│(39)│詳事實欄二│警I卷 P07─P08  │第320條 │同上        │同上    │
│    │之      │警I卷 P17       │        │            │        │
├──┼─────┼────────┼────┼──────┼────┤
│(40)│詳事實欄二│警I卷 P09─P10  │第320條 │同上        │同上    │
│    │之      │警I卷 P17       │        │            │        │
└──┴─────┴────────┴────┴──────┴────┘
